【裁判字號】    88,訴,755
【裁判日期】    890224
【裁判案由】    違反毒品危害防制條例
【裁判全文】
台灣彰化地方法院刑事判決                          八十八年度訴字第七五五號
    公  訴  人  臺灣彰化地方法院檢察署檢察官
    被      告  甲○○
右列被告因違反毒品危害防制條例案件，經檢察官提起公訴（八十八年度毒偵字第九
六三號），本院判決如左：
    主  文
甲○○施用第一級毒品，處有期徒刑柒月；又施用第二級毒品，處有期徒刑參月；應
執行有期徒刑捌月。
    事  實
一、甲○○前於民國（下同）八十七年九月間，因施用毒品案件，經本院以八十七年
    度毒聲字第一一０三號裁定，送觀察勒戒後認無繼續施用毒品傾向，經台灣彰化
    地方法院檢察署檢察官，於八十七年九月二十一日，以八十七年度偵字第八一三
    九號為不起訴處分確定在案；嗣復於八十八年三月間，因施用毒品案件，經本院
    以八十八年度毒聲字第八七九號裁定，送觀察、勒戒後，亦因無繼續施用毒品傾
    向，經台灣彰化地方法院檢察署檢察官，於八十八年五月二十六日，以八十八年
    度偵緝字第三九二號為不起訴處分確定在案。詎仍不知悔改，復另行起意，於八
    十八年八月二十日或其前四日某日，在不詳處所，以不詳之方式，施用第一級毒
    品海洛因以及第二級毒品安非他命各乙次。迄於八十八年八月二十日晚間十時許
    ，在其彰化縣彰化市○○里○○街二七七之一號之住處，為警查獲，經採尿送驗
    而查悉上情。
二、案經彰化縣警察局移送台灣彰化地方法院檢察署檢察官偵查起訴。
    理  由
一、訊據被告甲○○矢口否認有何施用第一級毒品海洛因以及第二級毒品安非他命之
    犯行，辯稱：伊自從第二次觀察、勒戒後即未再施用云云。然查常人如未吸用海
    洛因及甲基安非他命，其尿液應驗無嗎啡及甲基安非他命之陽性反應，倘有吸食
    者，約有百分之九十於九十六小時內，均可自尿液中排出，並驗有嗎啡及甲基安
    非他命陽性反應，此有行政院衛生署藥物食品檢驗局八十一年二月八日（八一）
    藥檢壹字第一一五六號函可按。而被告為警查獲時所採集之尿液經檢驗結果，嗎
    啡及甲基安非他命均呈陽性反應，此有卷附彰化縣衛生局尿液檢驗報告書一紙附
    卷可證，是被告上開所辯，要係事後諉卸刑責之詞，洵無可取。又被告於前二次
    施用毒品，經觀察、勒戒後，因無繼續施用毒品傾向，而先後經彰化地方法院檢
    察署檢察官為不起訴處分確定，此有該不起訴處分書二份附卷可稽，本次復又施
    用毒品係屬三犯，其三犯毒品危害防制條例之犯行至堪認定，應依法論科。
二、核被告所為，係犯毒品危害防制條例第十條第一、二項之罪。其於施用毒品前後
    持有海洛因、甲基安非他命之低度行為，應為施用之高度行為所吸收，不另論罪
    。被告所犯上開二罪，犯意各別，行為互殊，應分論併罰之。爰審酌被告品行、
    智識程度、犯罪之動機，所生危害及犯罪後態度等一切情狀，分別量處如主文所
    示之刑，並定其應執行之刑，以示懲儆。
據上論斷，應依刑事訴訟法第二百九十九條第一項前段，毒品危害防制條例第十條第
一項、第二項，刑法第十一條前段、第五十一條第五款，判決如主文。
本案經檢察官陳德芳到庭執行職務。
中      華      民      國    八十九    年      二      月    二十四    日
                                    臺灣彰化地方法院刑事第二庭
                                        法      官  康  弼  周
右正本證明與原本無異。
如不服本判決，應於判決送達後十日內向本院提出上訴狀( 須附繕本 )。
告訴人或被害人對於判決如有不服具備理由請求檢察官上訴者，其上訴期間之計算係
以檢察官收受判決正本之日期為準。
                                        法院書記官  田  慧  賢
中      華      民      國    八十九    年      二      月    二十五    日
毒品危害防制條例第十條：
施用第一級毒品者，處六月以上五年以下有期徒刑。
施用第二級毒品者，處三年以下有期徒刑。


司法院資訊處製作；財團法人民間司法改革基金會備份。
